臺灣士林地方法院刑事簡易判決　　　　　　　　　　　　　九十三年度簡字第二號
　　公　訴　人　臺灣士林地方法院檢察署檢察官
　　被　　　告　Ｈ○○
　　　　　　　　甲庚○
　　右　一　人
　　選任辯護人　紀亙彥律師
　　被　　　告　甲丙○
右列被告因恐嚇取財等案件（九十二年度易字第六二五號），經檢察官提起公訴（九
十二年度偵字第三五七○號、第四○六八號、第四八二一號、第五七六六號、第七三
九三號）暨函請併案審理（九十二年度偵字第八七八六號），經本院訊問被告後，本
院合議庭裁定認本件宜由受命法官獨任以簡易判決處刑如左：
        主  文
Ｈ○○、甲庚○、甲丙○共同連續意圖為自己不法之所有，以恐嚇使人將本人之物交
付，各處有期徒刑捌月。均緩刑肆年。扣案鴿網貳件、掃刀及木棍各壹支、記載供竊
鴿勒贖使用之人頭帳戶資料壹紙（內容載有：呂學榮○三四和平分行0000000
000000、邱翰祺六九八斗六支庫0000000000000、陳恆豐板橋分
行00000000000—二、張富山大溪郵局00000000000000）
均沒收。
        事實及理由
一、本件犯罪事實、證據及應適用之法條，除均引用檢察官起訴書之記載外，茲補充
    犯罪事實及證據如左：
  (一)犯罪事實：
    1.起訴書犯罪事實欄三更正為如下：
      嗣於九十二年三月間，經胡景和邀約，葉榮聰自九十二年三月中旬某日起、蔡
      文永於同年四月三日，分別加入該竊鴿勒贖集團（葉榮聰、蔡文永另經本院以
      九十二年度易字第六二五號以簡式審判程序判決），胡景和、葉榮聰、蔡文永
      、Ｈ○○、甲庚○、甲丙○即共同基於意圖為自己不法所有之概括犯意聯絡，
      明知每年四至六月間、九至十月間為賽鴿季節，賽鴿飼主均會在正式比賽前一
      個月，於所飼養之賽鴿腳環貼上飼主聯絡電話（鴿環係由飼主向所屬賽鴿協會
      購買後套在幼鴿鴿腳，其上記載年度及六位數字代碼，並於所屬賽鴿協會留存
      代碼及鴿主姓名對照名冊，參加正式比賽時不得於鴿環上黏貼鴿主聯絡電話）
      ，並進行密集之放飛訓練，由胡景和、Ｈ○○、甲庚○、甲丙○先在臺北縣雙
      溪鄉及宜蘭縣頭城鎮交界處桃源谷山區某處架設四件鴿網，連續捕捉如附表二
      所示之被害人所有之賽鴿，得手後，由甲庚○、胡景和、葉榮聰依鴿環上黏貼
      如附表二所示之被害人電話號碼，於附表二所示之日期，以行動電話號碼00
      00000000號聯絡各該被害人，連續恫嚇被害人稱如欲贖回遭竊之賽鴿
      ，必須將如附表二所示之金額匯入其所指定如附表二所示之戶名、帳號及局號
      ，否則即將賽鴿予以殺害或剪斷賽鴿翅膀或腳環，致各該被害人唯恐賽鴿之腳
      環、翅膀遭剪斷或無法安全飛回以準時參與比賽，因而心生畏懼，除鄧東明、
      董清風、馮兆彥、Ｙ○○、Ｕ○○、鍾文哲、ｙ○○、甲○○外，如附表二所
      示之其餘被害人均將如附表二所示之金額分別匯入如附表二所示之指定帳戶，
      再由胡景和至提款機提領後，分配予Ｈ○○、甲庚○、甲丙○、葉榮聰等人，
      並由胡景和指示Ｈ○○或葉榮聰將已匯款之被害人所有賽鴿釋放。嗣於九十二
      年四月三日上午八時許，由胡景和駕車搭載Ｈ○○、甲庚○、甲丙○、葉榮聰
      及甫參與之蔡文永等人，並攜帶由胡景和所提供客觀上足以致人死傷之兇器掃
      刀、木棍各一支，前往宜蘭縣頭城鎮桃源谷山區架設鳥網之地點，拿取鄧東明
      、董清風及馮兆彥所有已著網賽鴿之際，為警當場查獲蔡文永，並扣得鴿網二
      件（另二件無法取下，已現場損毀）、掃刀、木棍各一支及鄧東明所有編號二
      ○○三—二七九○二七號、董清風所有編號二○○三—二七九一五八號、馮兆
      彥所有編號二○○三—三○五一五號賽鴿各一隻，而未能實行恐嚇取財犯行，
      蔡文永因此尚未分得分文。經葉榮聰以前開行動電話聯絡甲庚○通風報信後，
      Ｈ○○、甲丙○、胡景和、葉榮聰即當場趁隙逃逸，再經警循線於同年月七日
      下午五時三時分許，在臺北縣貢寮鄉○○村○○街三六號查獲甲庚○，並扣得
      記載供竊鴿勒贖使用之人頭帳戶資料一紙（內容載有：呂學榮○三四和平分行
      0000000000000、邱翰祺六九八斗六支庫0000000000
      000、陳恆豐板橋分行00000000000—二、張富山大溪郵局00
      000000000000）、甲庚○所持用之行動電話一支（含行動電話號
      碼為0000000000號之ＳＩＭ卡一張）、Ｈ○○所有退伍令、身分證
      影本、電話簿等物，因而查悉上情。
    2.起訴書之附表另補充更正如附表一、二所示。
  (二)證據：
    右揭犯罪事實，業據被告Ｈ○○、甲庚○、甲丙○於本院訊問時自白不諱（見本
    院九十二年十二月十七日訊問筆錄），核與起訴書所載之其他證據相符，足見其
    自白與事實相符，本件事證明確，被告犯行堪以認定。
二、查掃刀係金屬製品，為一鋒利器具；木棍持之毆打則可傷人，客觀上均足以致人
    死傷，自屬兇器無訛。核被告Ｈ○○、甲庚○、甲丙○三人所為附表一各編號及
    附表二編號一至九十八之犯行，均係犯刑法第三百二十一條第一項第三款、第四
    款之結夥三人以上攜帶兇器竊盜罪；所為附表一各編號及附表二編號四、五、七
    至二十四、二十六至五十八、六十至六十四、六十六至六十九、七十一至九十八
    之犯行，均另成立同法第三百四十六條第一項之恐嚇取財罪；所為附表二編號一
    、六、二十五、五十九、六十五、七十之犯行，均已電話脅迫匯款，但或未匯款
    或未及匯款，致未得逞，應成立同法第三百四十六條第三項、第一項之恐嚇取財
    未遂罪。被告Ｈ○○、甲庚○、甲丙○與葉榮聰、胡景和間就竊盜及恐嚇取財犯
    行；與被告蔡文永就竊盜犯行，均具有犯意聯絡及行為分擔，均為共同正犯。被
    告三人先後多次結夥三人以上攜帶兇器竊盜、恐嚇取財既遂及恐嚇取財未遂犯行
    ，時間緊接，方法相同，觸犯構成要件相同之罪，顯係基於概括犯意為之，為連
    續犯，爰依刑法第五十六條之規定，各論以情節較重之結夥三人以上攜帶兇器竊
    盜罪、恐嚇取財既遂罪一罪，並均加重其刑。其所犯結夥三人以上攜帶兇器竊盜
    罪、恐嚇取財罪二罪間，有方法結果之牽連關係，依刑法第五十五條之規定，應
    從較重之恐嚇取財罪處斷。又公訴人起訴事實雖未敘及就附表二編號七十七至九
    十八之竊盜、恐嚇取財犯行，然該部份事實與公訴人起訴之犯罪事實既具有連續
    犯之裁判上一罪關係，應為起訴效力所及，本院自應併予審究。如附表二編號二
    、三所示部分，被害人並未接獲恐嚇電話，並不成立恐嚇取財罪，公訴人並未區
    分，概認應論以恐嚇取財既遂或未遂罪，尚有未符，併此敘明。被告Ｈ○○、甲
    庚○、甲丙○於本院訊問時，均表示願受科刑範圍為有期徒刑八月，緩刑四年。
    爰審酌被告三人犯罪之動機、目的、手段，其行為對鴿主苦心飼養之賽鴿所生之
    危害，本件捕獲之賽鴿為數眾多，被害人人數亦眾及犯罪後被告三人均能坦承犯
    行，態度良好，知所悔改等一切情狀，各量處如主文所示之刑，以示懲儆。末查
    被告Ｈ○○、甲庚○二人前均未曾受有期徒刑以上刑之宣告；被告甲丙○於七十
    一年間雖曾受有期徒刑以上刑之宣告，執行完畢後，五年以內未曾受有期徒刑以
    上刑之宣告，有臺灣高等法院被告全國前案紀錄表三份附卷可稽，因一時貪欲，
    短於思慮，致觸犯本案犯行，經此罪刑宣告之教訓，當知所警惕，而無再犯之虞
    ，本院認為前開對渠三人所宣告之刑，以暫不執行為適當，爰併以宣告緩刑四年
    ，以啟自新。至扣案鴿網二件、掃刀、木棍各一支及記載供竊鴿勒贖使用之人頭
    帳戶資料一紙（內容載有：呂學榮○三四和平分行0000000000000
    、邱翰祺六九八斗六支庫0000000000000、陳恆豐板橋分行000
    00000000—二、張富山大溪郵局00000000000000），均
    為供犯罪所用之物，乃共同被告胡景和所有之物，業經被告Ｈ○○、甲庚○、甲
    丙○、葉榮聰、蔡文永供明在卷可按，爰依刑法第三十八條第一項第二款併予宣
    告沒收。至扣案甲庚○所持用之行動電話一支（含行動電話號碼為000000
    0000號之ＳＩＭ卡一張）及Ｈ○○所有退伍令、身分證影本、電話簿等物，
    並無證據證明供前揭犯罪所用之物，又非違禁物，爰不為沒收之諭知。另依刑事
    訴訟法第四百五十五條之一第二項之規定，被告對於本件不得上訴。
三、至臺灣士林地方法院檢察署九十二年十月七日乙○安九十二偵八七八六字第七一
    ○一號函，檢送該署九十二年度偵字第八七八六號被告Ｈ○○、甲庚○、甲丙○
    、胡景和、葉榮聰竊盜等案卷一宗，請求併案審理，經查該併案部分與本件公訴
    人起訴之事實有連續犯之裁判上一罪關係，本院業予併案審理，附此敘明。
據上論斷，依刑事訴訟法第四百四十九條第二項、第三項、第四百五十四條第二項、
第四百五十五條之一第二項、第四百五十條第一項，刑法第二十八條、第五十六條、
第三百二十一條第一項第三款、第四款、第三百四十六條第一項、第五十五條、第七
十四條第一款、第二款、第三十八條第一項第二款，罰金罰鍰提高標準條例第一條前
段，逕以簡易判決處刑如主文。
公訴人如不服本判決，得自收受送達之日起十日內，向本院提起上訴。
中      華      民      國    九十三    年      二      月      四      日
            臺灣士林地方法院刑事第六庭
                                    法  官  李  昆  霖
右正本證明與原本無異。
公訴人如不服本判決，得自收受送達之日起十日內，向本院提起上訴。
                                    書記官  李  佩  真
中      華      民      國    九十三    年      二      月      九      日
附錄本判決論罪科刑依據之法條：
刑法第三百二十一條第一項第三款、第四款：
  犯竊盜罪而有左列情形之一者，處六月以上、五年以下有期徒刑：
  一  於夜間侵入住宅或有人居住之建築物、船艦或隱匿其內而犯之者。
  二  毀越門扇、牆垣或其他安全設備而犯之者。
  三  攜帶兇器而犯之者。
  四  結夥三人以上而犯之者。
  五  乘火災、水災或其他災害之際而犯之者。
  六  在車站或埠頭而犯之者。
刑法第三百四十六條第一項：
  意圖為自己或第三人不法之所有，以恐嚇使人將本人或第三人之物交付者，處六月
  以上五年以下有期徒刑，得併科一千元以下罰金。
附表一：
┌───┬─────┬────┬───────┬───────┬─────
│ 編號 │被害人姓名│失竊賽鴿│失  竊  日  期│恐  嚇  日  期│  被要求匯
│      │          │數目    │              │              │  名、局號
├───┼─────┼────┼───────┼───────┼─────
│  一  │林武雄    │一隻    │九十一年八月二│九十一年八月二│戶名：張富
│      │          │        │十一日        │十一日        │      大溪
│      │    │        │              │              │局號：○八
│      │          │        │              │              │帳號：○五
├───┼─────┼────┼───────┼───────┼─────
│  二  │林貴桐    │一隻    │九十一年八月二│九十一年八月二│同右
│      │          │        │十一日上午    │十一日九時許  │
├───┼─────┼────┼───────┼───────┼─────
│  三  │蔡文漢    │一隻    │九十一年八月二│九十一年八月二│同右
│      │          │        │十一日上午    │十一日十一時三│
│      │          │        │              │十分          │
├───┼─────┼────┼───────┼───────┼─────
│  四  │游名仁    │二隻    │九十一年八月二│九十一年八月二│同右
│      │          │        │十一日        │十一日十四時許│
│      │          │        │              │              │
├───┼─────┼────┼───────┼───────┼─────
│  五  │梁立騰    │一隻    │九十一年八月二│九十一年八月二│同右
│      │          │        │十一日        │十一日十九時  │
├───┼─────┼────┼───────┼───────┼─────
│  六  │林信洲    │二隻    │九十一年八月二│九十一年八月二│同右
│      │          │        │十一日        │十一日十四時  │
├───┼─────┼────┼───────┼───────┼─────
│  七  │彭及能    │十三隻  │九十一年八月二│九十一年八月二│同右
│      │          │        │十六日上午    │十六日十一時  │
├───┼─────┼────┼───────┼───────┼─────
│  八  │賴冠洲    │一隻    │九十一年八月二│九十一年八月二│同右
│      │          │        │十六日上午    │十六日十一時  │
├───┼─────┼────┼───────┼───────┼─────
│  九  │林阿金    │一隻    │九十一年八月二│九十一年八月二│同右
│      │        │        │十七日上午    │十七日十時三十│
│      │          │        │              │分            │
├───┼─────┼────┼───────┼───────┼─────
│  十  │張芳義    │二隻    │九十一年八月二│九十一年八月二│同右
│      │          │        │十七日上午    │十七日九時許  │
├───┼─────┼────┼───────┼───────┼─────
│ 十一 │林燦奎    │二隻    │九十一年八月二│九十一年八月二│同右
│      │          │        │十七日上午    │十七日十一時許│
├───┼─────┼────┼───────┼───────┼─────
│ 十二 │吳婉蘭    │一隻    │九十一年八月二│九十一年八月二│同右
│      │          │        │十九日        │十九日十四時許│
├───┼─────┼────┼───────┼───────┼─────
│ 十三 │方簡欽    │二隻    │九十一年九月二│九十一年九月二│同右
│      │          │        │日上午        │日上午        │
├───┼─────┼────┼───────┼───────┼─────
│ 十四 │連崇正    │一隻    │九十一年九月十│九十一年九月十│同右
│      │          │        │日            │日十四時許    │
├───┼─────┼────┼───────┼───────┼─────
│ 十五 │黃文成    │一隻    │九十一年九月十│九十一年九月十│同右
│      │          │        │二日上午      │二日九時許    │
├───┼─────┼────┼───────┼───────┼─────
│ 十六 │ｊ○○    │第一次：│九十一年九月二│九十一年九月二│同右
│      │          │四隻    │十五日        │十五日十七時許│
│      │          │        │              │              │
├───┼─────┼────┼───────┼───────┼─────
│ 十七 │練阿裕    │二隻    │九十一年十月七│九十一年十月七│同右
│      │          │        │日            │日十六時許    │
├───┼─────┼────┼───────┼───────┼─────
│ 十八 │Ｒ○○    │第一次：│九十一年八月二│九十一年八月二│同右
│      │          │一隻    │十一日        │十一日        │
│      │          │        │              │              │
│      │          │第二次：│九十一年九月三│九十一年九月三│
│      │          │一隻    │日            │日            │
└───┴─────┴────┴───────┴───────┴─────
附表二：
┌───┬─────┬────┬───────┬───────┬─────
│ 編號 │被害人姓名│失竊賽鴿│失  竊  日  期│恐  嚇  日  期│  被要求匯
│      │          │數目    │              │              │  名、局號
├───┼─────┼────┼───────┼───────┼─────
│  一  │鄧東明    │一隻    │九十二年三月十│九十二年三月十│    未留帳
│      │          │        │六日上午      │六日十一時許  │
├───┼─────┼────┼───────┼───────┼─────
│  二  │董清風    │四隻    │九十二年三月十│未恐嚇        │    未聯絡
│      │          │        │八日          │              │
├───┼─────┼────┼───────┼───────┼─────
│  三  │馮兆彥    │一隻    │九十二年四月一│未恐嚇        │    未聯絡
│      │          │        │日            │              │
├───┼─────┼────┼───────┼───────┼─────
│  四  │午○○    │八隻    │九十二年三月五│九十二年三月五│戶名：張富
│      │          │        │日            │日十時四十七分│      大溪
│      │          │        │              │、十三時十一分│局號：○八
│      │          │        │              │、三月八日十時│
│      │          │        │              │許            │帳號：○五
│    │          │        │              │              │
├───┼─────┼────┼───────┼───────┼─────
│  五  │甲壬○    │二隻    │九十二年三月十│九十二年三月十│戶名：呂學
│      │          │        │三日          │三日二十時許  │      合作
│      │          │        │              │              │      行
│      │          │        │              │              │帳號：○七
│      │          │        │              │              │      二二
├───┼─────┼────┼───────┼───────┼─────
│  六  │Ｙ○○    │二隻    │九十二年四月一│九十二年四月一│戶名：張富
│      │          │        │日            │日十九時許、四│      大溪
│      │          │        │              │月二日九時許  │
│      │          │        │              │              │局號：○八
│      │          │        │              │              │
│      │          │        │      │              │帳號：○五
├───┼─────┼────┼───────┼───────┼─────
│  七  │黃○      │七隻    │九十二年四月一│九十二年四月一│戶名：呂學
│      │          │        │日            │日十五時三十分│      合作
│      │          │        │              │              │      行
│      │          │        │              │              │帳號：○七
│      │          │        │              │              │      二二
├───┼─────┼────┼───────┼───────┼─────
│  八  │Ｐ○○    │一隻    │九十二年三月三│九十二年三月三│同右
│      │          │        │十一日        │十一日十四時二│
│      │          │        │              │十分          │
│      │          │        │              │              │
├───┼─────┼────┼───────┼───────┼─────
│  九  │Ｓ○○    │一隻    │九十二年三月三│九十二年三月三│同右
│      │          │        │十一日        │十一日十五時  │
│      │          │        │              │              │
├───┼─────┼────┼───────┼───────┼─────
│  十  │巳○○    │一隻    │九十二年三月三│九十二年三月三│戶名：張富
│      │          │        │十一日        │十一日十四時四│      大溪
│      │          │        │              │十分          │
│      │          │        │              │              │局號：○八
│      │          │        │              │              │帳號：○五
├───┼─────┼────┼───────┼───────┼─────
│ 十一 │Ｇ○○    │一隻    │九十二年三月三│九十二年三月三│匯入呂學榮
│      │          │        │十一日        │十一日十九時三│其中之一
│      │          │        │              │十            │
├───┼─────┼────┼───────┼───────┼─────
│ 十二 │癸○○    │一隻    │九十二年三月三│九十二年三月三│戶名：呂學
│      │          │        │十一日        │十一日十五時三│      合作
│      │          │        │              │十分          │      行
│      │          │        │              │              │帳號：○七
│      │          │        │              │              │      二二
├───┼─────┼────┼───────┼───────┼─────
│ 十三 │康進發    │三隻    │九十二年三月三│九十二年三月三│同右
│      │          │        │十一日        │十一日十四時三│
│      │          │        │              │十分          │
├───┼─────┼────┼───────┼───────┼─────
│ 十四 │甲乙○    │二隻    │九十二年三月三│九十二年三月三│戶名：張富
│      │          │        │十一日        │十一日十五時三│      大溪
│      │          │        │              │十分          │局號：○八
│      │          │        │              │              │帳號：○五
├───┼─────┼────┼───────┼───────┼─────
│ 十五 │ｅ○○    │一隻    │九十二年三月三│九十二年三月三│戶名：呂學
│      │          │        │十一日七時至八│十一日八時許  │      合作
│      │          │        │時間          │              │      行
│      │          │        │              │              │帳號：○七
│      │          │        │              │              │      二二
├───┼─────┼────┼───────┼───────┼─────
│ 十六 │ｎ○○    │一隻    │九十二年四月一│九十二年四月一│戶名：黃騰
│      │          │        │日            │日十六時三十分│      新竹
│      │          │        │              │              │局號：○○
│      │          │        │              │              │帳號：一四
├───┼─────┼────┼───────┼───────┼─────
│ 十七 │ｌ○○    │七隻    │九十二年四月一│九十二年四月一│同右
│      │          │        │日            │日十五時三十分│
│      │          │        │              │              │
├───┼─────┼────┼───────┼───────┼─────
│ 十八 │Ｂ○○    │九隻    │九十二年四月一│九十二年四月一│同右
│      │          │        │日            │日十六時許    │
├───┼─────┼────┼───────┼───────┼─────
│ 十九 │ｕ○○    │三隻    │九十二年四月一│九十二年四月一│同右
│      │          │        │日            │日十四時三十分│
│      │          │        │              │              │
├───┼─────┼────┼───────┼───────┼─────
│ 二十 │天○○    │七隻    │九十二年四月一│九十二年四月一│同右
│      │          │        │日            │日十五時二十分│
│      │          │        │              │              │
├───┼─────┼────┼───────┼───────┼─────
│ 二一 │地○○    │二隻    │九十二年四月一│九十二年四月一│同右
│      │          │        │日            │日十五時三十分│
│      │          │        │              │              │
├───┼─────┼────┼───────┼───────┼─────
│ 二二 │ｏ○○    │二隻    │九十二年四月一│九十二年四月一│同右
│      │          │        │日上午        │日十二時二十分│
│      │          │        │              │              │
├───┼─────┼────┼───────┼───────┼─────
│ 二三 │辰○○    │三隻    │九十二年四月一│九十二年四月一│同右
│      │          │        │日上午        │日十二時二十五│
│      │          │        │              │分            │
├───┼─────┼────┼───────┼───────┼─────
│ 二四 │Ｑ○○    │一隻    │九十二年三月十│九十二年三月十│同右
│      │          │  │四日六時許    │四日七時三十一│
│      │          │        │              │分            │
├───┼─────┼────┼───────┼───────┼─────
│ 二五 │Ｕ○○    │一隻    │九十二年三月十│九十二年三月十│因拒絕付款
│      │          │        │四日六時許    │四日七時十五分│
├───┼─────┼────┼───────┼───────┼─────
│ 二六 │ｗ○○    │九隻    │九十二年三月十│九十二年三月十│戶名：張富
│      │          │        │二日七時至九時│二日九時四十分│      大溪
│      │          │        │間            │              │局號：○八
│      │          │        │              │              │帳號：○五
├───┼─────┼────┼───────┼───────┼─────
│ 二七 │Ｊ○○    │一隻    │九十二年三月十│九十二年三月十│同右
│      │          │        │四日六時許    │四日七時四分  │
├───┼─────┼────┼───────┼───────┼─────
│ 二八 │Ａ○○    │一隻    │九十二年三月十│九十二年三月十│同右
│      │          │        │三日          │三日十八時四十│
│      │          │        │              │分            │
├───┼─────┼────┼───────┼───────┼─────
│ 二九 │卯○○    │四隻    │九十二年三月十│九十二年三月十│同右
│      │          │        │三日          │三日十九時二十│
│      │          │        │              │八分          │
├───┼─────┼────┼───────┼───────┼─────
│ 三十 │Ｏ○○    │一隻    │九十二年三月十│九十二年三月十│同右
│      │          │        │三日          │三日十八時五十│
│      │          │        │              │三分          │
├───┼─────┼────┼───────┼───────┼─────
│ 三一 │玄○○○  │一隻    │九十二年三月十│九十二年三月十│同右
│      │          │      │三日          │三日十八時三十│
│      │          │        │              │分            │
├───┼─────┼────┼───────┼───────┼─────
│ 三二 │Ｉ○○    │一隻    │九十二年三月十│九十二年三月十│同右
│      │          │        │三日          │三日十九時二十│
│      │          │        │              │分            │
├───┼─────┼────┼───────┼───────┼─────
│ 三三 │丑○○    │二隻    │九十二年三月十│九十二年三月十│同右
│      │          │        │三日          │三日十七時四十│
│      │          │        │              │六分          │
├───┼─────┼────┼───────┼───────┼─────
│ 三四 │ｍ○○    │一隻    │九十二年三月十│九十二年三月十│同右
│      │          │        │三日          │三日十七時五十│
│      │          │        │              │二分  │
├───┼─────┼────┼───────┼───────┼─────
│ 三五 │Ｌ○○    │二隻    │九十二年三月五│九十二年三月五│戶名：黃騰
│      │          │        │日上午        │日九時一分    │      新竹
│      │          │        │              │              │局號：○○
│      │          │        │              │              │帳號：一四
├───┼─────┼────┼───────┼───────┼─────
│ 三六 │Ｗ○○    │六隻    │九十二年三月十│九十二年三月十│戶名：張富
│      │          │        │二日上午      │二日九時四十五│      大溪
│      │          │        │              │分            │局號：○八
│      │          │        │              │              │帳號：○五
├───┼─────┼────┼───────┼───────┼─────
│ 三七 │ｒ○○    │三隻    │九十二年三月十│九十二年三月十│同右
│      │          │        │一日上午      │一日十一時五十│
│      ││        │              │九分          │
├───┼─────┼────┼───────┼───────┼─────
│ 三八 │Ｎ○○    │八隻    │九十二年三月十│九十二年三月十│同右
│      │          │        │一日上午      │一日十一時三十│
│      │          │        │              │七分          │
├───┼─────┼────┼───────┼───────┼─────
│ 三九 │ｚ○○    │二隻    │九十二年三月十│九十二年三月十│戶名：黃騰
│      │          │        │三日          │三日十四時五十│      新竹
│      │          │        │              │一分          │局號：○○
│      │          │        │              │              │帳號：一四
├───┼─────┼────┼───────┼───────┼─────
│ 四十 │戊○○    │一隻    │九十二年三月十│九十二年三月十│戶名：張富
│      │          │        │四日          │四日          │      大溪
│      │          │        │              │      │局號：○八
│      │          │        │              │              │帳號：○五
├───┼─────┼────┼───────┼───────┼─────
│ 四一 │ｋ○○    │一隻    │九十二年三月十│九十二年三月十│戶名：呂學
│      │          │        │三日          │三日十八時二十│      合作
│      │          │        │              │分            │      行
│      │          │        │              │              │帳號：○七
│      │          │        │              │              │      二二
├───┼─────┼────┼───────┼───────┼─────
│ 四二 │宙○○    │一隻    │九十二年三月十│九十二年三月十│戶名：張富
│      │          │        │三日          │三日十三時四十│      大溪
│      │          │        │              │一分          │局號：○八
│      │          │        │              │              │帳號：○五
├───┼─────┼────┼───────┼───────┼─────
│ 四三 │庚○○    │三隻    │九十二年三月十│九十二年三月十│同右
│      │          │        │二日上午      │二日十時      │
├───┼─────┼────┼───────┼───────┼─────
│ 四四 │辛○○    │一隻    │九十二年三月十│九十二年三月十│同右
│      │          │        │二日上午      │二日十時一分  │
├───┼─────┼────┼───────┼───────┼─────
│ 四五 │ｄ○○    │一隻    │九十二年三月五│九十二年三月五│同右
│      │          │        │日            │日            │
├───┼─────┼────┼───────┼───────┼─────
│ 四六 │葉沐恩    │一隻    │九十二年三月十│九十二年三月十│同右
│      │          │        │三日          │三日十四時許  │
├───┼─────┼────┼───────┼───────┼─────
│ 四七 │邱正村    │五隻    │九十二年三月十│九十二年三月十│同右
│      │          │        │三日          │三日十四時三十│
│      │          │        │              │分            │
├───┼─────┼────┼───────┼───────┼─────
│ 四八 │ｘ○○    │四隻    │九十二年三月十│九十二年三月十│同右
│      │          │        │四日          │四日          │
│      │          │        │              │              │
├───┼─────┼────┼───────┼───────┼─────
│ 四九 │張耀國    │一隻    │九十二年三月十│九十二年三月十│同右
│      │          │        │三日          │四日          │
├───┼─────┼────┼───────┼───────┼─────
│ 五十 │李文生    │一隻    │九十二年三月十│九十二年三月十│同右
│      │          │        │四日上午      │四日十時三十分│
│      │          │        │              │              │
├───┼─────┼────┼───────┼───────┼─────
│ 五一 │林振雄    │一隻    │九十二年三月十│九十二年三月十│同右
│      │          │        │四日上午      │四日十時三十分│
│      │          │        │              │              │
├───┼─────┼────┼───────┼───────┼─────
│ 五二 │寅○○    │三隻    │九十二年三月十│九十二年三月十│同右
│      │          │        │七日          │七日          │
├───┼─────┼────┼───────┼───────┼─────
│ 五三 │Ｍ○○    │一隻    │九十二年三月五│九十二年三月五│同右
│      │          │        │日六至八時間  │日八時三十分  │
├───┼─────┼────┼───────┼───────┼─────
│ 五四 │ｆ○○    │三隻    │九十二年三月十│九十二年三月十│同右
│      │          │        │七日          │七日十四時許  │
├───┼─────┼────┼───────┼───────┼─────
│ 五五 │丙○○    │一隻    │九十二年三月十│九十二年三月十│同右
│      │          │        │三日          │三日十七時三十│
│      │          │        │              │四分          │
├───┼─────┼────┼───────┼───────┼─────
│ 五六 │ｈ○○    │一隻    │九十二年三月十│九十二年三月十│同右
│      │          │        │三日          │三日十八時二十│
│      │          │        │              │三分          │
├───┼─────┼────┼───────┼───────┼─────
│ 五七 │ｓ○○    │一隻    │九十二年三月二│九十二年三月二│戶名：呂學
│      │          │        │十三日        │十三日二十時二│      合作
│      │          │        │              │十分          │      行
│      │          │        │              │              │帳號：○七
│      │          │        │              │              │      二二
├───┼─────┼────┼───────┼───────┼─────
│ 五八│ｖ○○    │一隻    │九十二年三月十│九十二年三月十│戶名：張富
│      │          │        │三日上午      │三日十三時七分│      大溪
│      │          │        │              │              │局號：○八
│      │          │        │              │              │帳號：○五
├───┼─────┼────┼───────┼───────┼─────
│ 五九 │鍾文哲    │一隻    │九十二年三月十│九十二年三月十│同右
│      │          │        │三日          │三日十九時四十│
│      │          │        │              │九分          │
├───┼─────┼────┼───────┼───────┼─────
│ 六十 │Ｔ○○    │一隻    │九十二年三月十│九十二年三月十│同右
│      │          │        │三日          │三日十八時四十│
│      │          │        │              │六分          │
├───┼─────┼────┼───────┼───────┼─────
│ 六一 │Ｖ○○    │二隻    │九十二年三月十│九十二年三月十│同右
│      │          │        │三日          │三日十四時六分│
├───┼─────┼────┼───────┼───────┼─────
│ 六二 │ｃ○○    │四隻    │九十二年三月十│九十二年三月十│同右
│      │          │        │三日          │三日十三時五十│
│      │          │        │              │三分          │
├───┼─────┼────┼───────┼───────┼─────
│ 六三 │甲丁○    │二隻    │九十二年三月十│九十二年三月十│戶名：黃騰
│      │          │        │四日上午      │四日七時四十二│      新竹
│      │          │        │              │分            │局號：○○
│      │          │        │              │              │帳號：一四
├───┼─────┼────┼───────┼───────┼─────
│ 六四 │ａ○○    │一隻    │九十二年三月十│九十二年三月十│戶名：張富
│      │          │        │三日          │三日十三時四十│      大溪
│    │          │        │              │五分          │局號：○八
│      │          │        │              │              │帳號：○五
├───┼─────┼────┼───────┼───────┼─────
│ 六五 │ｙ○○    │三隻    │九十二年三月中│九十二年三月中│戶名：呂學
│      │          │        │旬某日        │旬某日十三時許│      合作
│      │          │        │              │              │      行
│      │          │        │              │              │帳號：○七
│      │          │        │              │              │      二二
├───┼─────┼────┼───────┼───────┼─────
│ 六六 │Ｚ○○    │一隻    │九十二年三月十│九十二年三月十│戶名：張富
│      │          │        │三日          │三日十三時四十│      大溪
│      │          │        │              │三分          │局號：○八
│      │          │        │              │              │帳號：○五
├───┼─────┼────┼───────┼───────┼─────
│ 六七 │Ｘ○○    │一隻    │九十二年三月十│九十二年三月十│戶名：黃騰
│      │          │        │二日上午      │二日十時九分  │      新竹
│      │          │        │              │              │局號：○○
│      │          │        │              │              │帳號：一四
├───┼─────┼────┼───────┼───────┼─────
│ 六八 │甲辛○    │一隻    │九十二年三月十│九十二年三月十│戶名：張富
│      │          │        │三日          │三日十九時三十│      大溪
│      │          │        │              │六分          │局號：○八
│      │          │        │              │              │帳號：○五
├───┼─────┼────┼───────┼───────┼─────
│ 六九 │ｇ○○    │一隻    │九十二年三月十│九十二年三月十│同右
│      │          │        │三日          │三日十八時六分│
├───┼─────┼────┼───────┼───────┼─────
│ 七十 │甲○○    │一隻    │九十二年三月十│九十二年三月十│戶名：黃騰
│      │          │        │一日上午      │一日十三時二十│      新竹
│      │          │        │              │五分          │局號：○○
│      │          │        │              │              │帳號：一四
├───┼─────┼────┼───────┼───────┼─────
│ 七一 │鍾政君    │一隻    │九十二年三月十│九十二年三月十│戶名：張富
│      │          │        │三日          │三日十八時一分│      大溪
│      │          │        │              │              │局號：○八
│      │          │        │              │              │帳號：○五
├───┼─────┼────┼───────┼───────┼─────
│ 七二 │Ｆ○○    │二隻    │九十二年三月十│九十二年三月十│同右
│      │          │        │三日六至八時間│三日八時三十分│
├───┼─────┼────┼───────┼───────┼─────
│ 七三 │ｔ○○    │五隻    │九十二年三月十│九十二年三月十│同右
│      │          │        │四日六至八時間│四日八時三十分│
├───┼─────┼────┼───────┼───────┼─────
│ 七四 │己○○    │二隻    │九十二年三月十│九十二年三月十│同右
│      │          │        │一日          │一日十五時    │
├───┼─────┼────┼───────┼───────┼─────
│ 七五 │ｊ○○    │一隻    │九十二年三月十│九十二年三月十│張富山
│      │          │        │四日          │四日          │
├───┼─────┼────┼───────┼───────┼─────
│ 七六 │ｂ○○    │一隻    │九十二年三月十│九十二年三月十│戶名：張富
│      │          │        │三日          │三日十四時    │      大溪
│      │          │        │              │              │局號：○八
│      │          │        │              │              │帳號：○五
├───┼─────┼────┼───────┼───────┼─────
│ 七七 │Ｄ○○    │二隻    │九十二年三月十│九十二年三月十│同右
│      │          │        │一日          │一日          │
├───┼─────┼────┼───────┼───────┼─────
│ 七八 │壬○○    │三隻    │九十二年三月五│九十二年三月五│同右
│      │          │        │日            │日            │
├───┼─────┼────┼───────┼───────┼─────
│ 七九 │楊萬果    │二隻    │九十二年三月十│九十二年三月十│同右
│      │          │        │一日          │一日          │
├───┼─────┼────┼───────┼───────┼─────
│ 八十 │Ｃ○○    │一隻    │九十二年三月十│九十二年三月十│同右
│      │          │        │一日          │一日          │
├───┼─────┼────┼───────┼───────┼─────
│ 八一 │子○○    │一隻    │九十二年三月十│九十二年三月十│同右
│      │          │        │一日          │一日          │
├───┼─────┼────┼───────┼───────┼─────
│ 八二 │Ｅ○○    │一隻    │九十二年三月十│九十二年三月十│同右
│      │          │        │四日          │四日          │
├───┼─────┼────┼───────┼───────┼─────
│ 八三 │ｐ○○    │二隻    │九十二年三月十│九十二年三月十│同右
│      │          │        │三日          │三日          │
├───┼─────┼────┼───────┼───────┼─────
│ 八四 │申○○    │一隻    │九十二年三月十│九十二年三月十│同右
│      │          │        │四日          │四日          │
├───┼─────┼────┼───────┼───────┼─────
│ 八五 │丁○○    │一隻    │九十二年三月十│九十二年三月十│同右
│      │          │        │四日          │四日          │
├───┼─────┼────┼───────┼───────┼─────
│ 八六 │未○○    │一隻    │九十二年三月十│九十二年三月十│同右
│      │          │        │四日          │四日          │
├───┼─────┼────┼───────┼───────┼─────
│ 八七 │Ｚ○○    │一隻    │九十二年三月十│九十二年三月十│同右
│      │          │        │三日          │三日          │
├───┼─────┼────┼───────┼───────┼─────
│ 八八 │宇○○    │一隻    │九十二年三月十│九十二年三月十│同右
│      │          │        │四日          │四日          │
├───┼─────┼────┼───────┼───────┼─────
│ 八九 │褚貴妹    │不詳    │九十二年三月十│九十二年三月十│同右
│      │          │        │三日          │三日          │
├───┼─────┼────┼───────┼───────┼─────
│ 九十 │甲己○    │不詳    │九十二年三月十│九十二年三月十│同右
│      │          │  │七日          │七日          │
├───┼─────┼────┼───────┼───────┼─────
│ 九一 │Ｋ○○    │一隻    │九十二年三月十│九十二年三月十│同右
│      │          │        │四日          │四日          │
├───┼─────┼────┼───────┼───────┼─────
│ 九二 │亥○○    │一隻    │九十二年三月十│九十二年三月十│同右
│      │          │        │一日          │一日          │
├───┼─────┼────┼───────┼───────┼─────
│ 九三 │ｑ○○    │二隻    │九十二年三月十│九十二年三月十│同右
│      │          │        │一 日         │一日          │
├───┼─────┼────┼───────┼───────┼─────
│ 九四 │酉○○○  │二隻    │九十二年三月十│九十二年三月十│同右
│      │          │        │三日          │三日          │
├───┼─────┼────┼───────┼───────┼─────
│ 九五 │戌○○    │一隻    │九十二年三月十│九十二年三月十│同右
│      │          │        │七日          │七日          │
├───┼─────┼────┼───────┼───────┼─────
│ 九六 │ｉ○○    │二隻    │九十二年三月十│九十二年三月十│同右
│      │          │        │七日          │七日          │
├───┼─────┼────┼───────┼───────┼─────
│ 九七 │甲甲○    │一隻    │九十二年三月十│九十二年三月十│同右
│      │          │        │七日          │七日          │
├───┼─────┼────┼───────┼───────┼─────
│ 九八 │甲戊○    │一隻    │九十二年三月五│九十二年三月五│同右
│      │          │        │日            │日            │
└───┴─────┴────┴───────┴───────┴─────
